# 新审计准则

提问人：zhs7403 时间：2017-04-04 17:13:36
问题 1 ，是否关键审计事项在否定意见情况无需在审计报告列示？ 2,对于非上市企业是否无需考虑新审计准则？即和以前变化不大？即是否需要考虑关键审计事项？ 3,如果 2 是对的，那么准则说的其他实体的财务报表审计业务 2017 年年报执行，指的是什么情况？

回答人：chenyiwei
1 、在否定意见审计报告中仍需沟通关键审计事项。无法表示意见报告不应沟通关键审计事项。 2 、一般非公众公司在 2018 年 1 月 1 日后也需要执行新审计报告准则，但一般不需要提及“关键审计事项”这个个性化程度最高的部分。当然其他部分也不排除需要个性化修改（如涉及持续经营的重大不确定性），总体上个性化程度与原先的审计报告类似。但不能说“不考虑”新审计报告准则的规定。 3 、自 2018 年 1 月 1 日起，审计报告的内容与格式的基本框架都必须按照新审计报告准则执行。但对上市实体和非上市实体有不同层级的要求。

提问人：zengfengxia 时间：2017-06-01 15:31:29
请教陈版 1 、陈版在 2 楼提及的“当然其他部分也不排除需要个性化修改（如涉及持续经营的重大不确定性）”，持续经营准则和指南里面没看到针对是否上市实体有不同规定？ 2 、修订后报告中，管理层和治理层责任段，“在编制财务报表时，管理层负责评估ABC公司的持续经营能力，披露与持续经营相关的事项（如适用），”注册会计师责任段，“我们还就已遵守与独立性相关的职业道德要求向治理层提供声明，并与治理层沟通可能被合理认为影响我们独立性的所有关系和其他事项，以及相关的防范措施（如适用）”两个括号里面的“如适用”在正式出具审计报告时保留还是删除？A+H的外资所多保留，内资所多删除？ 3 、非上市实体的审计，根据 1521 第22 条，未获取其他信息的情况下，其他信息段是不是可以不披露？若是，会计师是不是可以主动不获取？

回答人：chenyiwei
1 、不是说持续经营准则和指南针对是否上市实体有不同规定，而是指在新的报告准则下，非上市实体的审计报告中需要个性化调整的内容可能包含持续经营部分。 2 、相比之下保留更合理，在SA 700下审计报告范例的原文中，并不是可删除的内容。 3 、可以。但如果已经知道该经审计财务报表将与其他信息一同披露，则应主动索取和核对。